臺灣臺中地方法院刑事判決
110年度原交易字第49號
公  訴  人  臺灣臺中地方檢察署檢察官
被      告  詹明德



指定辯護人  本院公設辯護人  梁乃莉 
上列被告因公共危險案件，經檢察官提起公訴（110年度速偵字
第3178號），本院判決如下：
    主    文
乙○○駕駛動力交通工具而吐氣所含酒精濃度達每公升零點二五
毫克以上，累犯，處有期徒刑柒月。
    犯罪事實
一、乙○○於民國110年8月17日16時至20時許，在位於臺中市大里
    區中興路與成功路附近之某友人住處飲用啤酒後，吐氣所含
    酒精濃度已達每公升0.25毫克以上，竟仍於飲畢後駕駛車牌
    號碼00-0000號自用小客車上路。嗣其駕駛前揭車輛行經臺
    中市○○區○○路0號前時，為執行取締酒駕勤務之員警攔查，
    員警聞其身上帶有酒氣，乃於同日20時47分許對其施以吐氣
    酒精濃度檢測，測得酒精濃度吐氣值達每公升0.76毫克，而
    查悉上情。
二、案經臺中市政府警察局太平分局報告臺灣臺中地方檢察署檢
    察官偵查起訴。
    理    由
一、證據能力部分：
  ㈠按被告以外之人於審判外之言詞或書面陳述，除法律有規定
    者外，不得作為證據；又被告以外之人於審判外之陳述，雖
    不符合刑事訴訟法第159 條之1 至第159 條之4 之規定，但
    經當事人於審判程序同意作為證據，法院審酌該言詞陳述或
    書面陳述作成時之情況，認為適當者，亦得為證據。當事人
    、代理人或辯護人於法院調查證據時，知有第159 條第1 項
    不得為證據之情形，而未於言詞辯論終結前聲明異議者，視
    為有前項之同意，刑事訴訟法第159 條第1 項及第159 條之
    5 分別定有明文。又按刑事訴訟法第159 條之5 立法意旨，
    在於確認當事人對於傳聞證據有處分權，得放棄反對詰問權
    ，同意或擬制同意傳聞證據可作為證據，屬於證據傳聞性之
    解除行為，如法院認為適當，不論該傳聞證據是否具備刑事
    訴訟法第159 條之1 至第159 條之4 所定情形，均容許作為
    證據，不以未具備刑事訴訟法第159 條之1 至第159 條之4
    所定情形為前提。此揆諸「若當事人於審判程序表明同意該
    等傳聞證據可作為證據，基於證據資料愈豐富，愈有助於真
    實發見之理念，此時，法院自可承認該傳聞證據之證據能力
    」立法意旨，係採擴大適用之立場。蓋不論是否第159 條之
    1 至第159 條之4 所定情形，抑當事人之同意，均係傳聞之
    例外，俱得為證據，僅因我國尚非採徹底之當事人進行主義
    ，故而附加「適當性」之限制而已，可知其適用並不以「不
    符前四條之規定」為要件。惟如符合第159 條之1 第1 項規
    定之要件而已得為證據者，不宜贅依第159 條之5 之規定認
    定有證據能力（最高法院104 年度第3 次刑事庭會議決議參
    照）。查本案作為認定事實所引用被告以外之人於審判外之
    言詞或書面陳述，雖均屬傳聞證據，惟均經檢察官、被告及
    辯護人於本院審判期日中表示無意見而不予爭執，復經本院
    審酌上開證據資料製作時之情況，尚無違法不當及證明力明
    顯過低之瑕疵，以之作為證據應屬適當，爰依刑事訴訟法第
    159 條之5 規定，認前揭證據資料均具有證據能力。
  ㈡次按傳聞法則乃對於被告以外之人於審判外之言詞或書面陳
    述而為之規範，卷附呼氣酒精濃度測試單係被告對機器吐氣
    後，由機器檢測後所列印出來之「數據」，非屬供述證據，
    自均無傳聞法則適用，又上開證據與本案具有關聯性，亦無
    證據證明係公務員違法取得之物，依法自得作為證據。
二、訊據被告對上開犯罪事實坦承不諱，並有員警職務報告、酒
    精測定紀錄表及臺中市政府警察局舉發違反道路交通管理事
    件通知單影本各1 份在卷可稽，足認被告之自白與事實相符
    ，本案事證明確，被告上開犯行堪以認定，應予依法論科。
三、被告行為後，刑法第185條之3於111年1月28日修正公布，於
    同年月30日生效施行，修正前刑法第185條之3第1項之法定
    刑為「2年以下有期徒刑，得併科20萬元以下罰金。」，修
    正後之法定刑則為「3年以下有期徒刑，得併科30萬元以下
    罰金。」，是被告行為後，法律已有變更，經比較新舊法，
    修正後刑法第185條之3第1項並無有利於被告之情形，依刑
    法第2條第1項前段規定，自應適用行為時法即修正前刑法第
    185條之3第1項之規定。
四、核被告所為，係犯修正前刑法第185條之3第1項第1款吐氣所
    含酒精濃度達每公升0.25毫克以上而駕駛動力交通工具罪。
    被告前於109年間因酒後不能安全駕駛動力交通工具而駕駛
    之公共危險案件，經本院以109年度原交易字第60號判決判
    處有期徒刑6月，併科罰金新臺幣5萬元確定，有期徒刑部分
    於110年1月26日易科罰金執行完畢，此有臺灣高等法院被告
    前案紀錄表在卷可按，其受有期徒刑之執行完畢後，5 年內
    故意再犯本案有期徒刑以上之罪，為累犯，本院審酌被告曾
    因酒後不能安全駕駛動力交通工具而駕駛之公共危險案件經
    判處罪刑及刑之執行完畢，然不知警惕，復為本案犯行，足
    見行為人有其特別惡性、對於刑罰之反應力顯然薄弱，且本
    案縱依累犯規定加重其最低本刑，亦無罪刑不相當之情形，
    應依刑法第47條第1 項之規定加重其刑。
五、爰審酌被告除前揭構成累犯之公共危險案件外，另曾於93、
    98、100、104、105年間，因酒後駕車之公共危險案件，經
    法院分別判處罪刑確定，有臺灣高等法院被告前案紀錄表1
    份在卷可稽，然不知銘記警惕，再為本案酒後駕車犯行，且
    吐氣中酒精濃度高達每公升0.76毫克，足見被告無視於法禁
    ，嚴重缺乏尊重其他用路人生命、財產安全之觀念，被告圖
    存僥倖之心態可議，當應予嚴懲，然被告犯後坦承犯行，態
    度良好，再斟酌其犯罪之動機、目的及自陳國中畢業之智識
    程度、從事綁鐵工作、需幫忙弟弟照顧未成年子女之家庭經
    濟狀況等一切情狀，量處如主文所示之刑，以資懲儆。
據上論斷，應依刑事訴訟法第299 條第1 項前段，刑法第2條第1
項前段、(修正前)第185條之3第1項第1款、第47條第1 項，刑法
施行法第1條之1第1項，判決如主文。
本案經檢察官王宜璇提起公訴，檢察官甲○○到庭執行職務。
中　　華　　民　　國　　111 　年　　2 　　月　　16　　日
                  刑事第十六庭  法  官  江彥儀
以上正本證明與原本無異。
如不服本判決應於收受判決後20日內向本院提出上訴書狀，並應
敘述具體理由；其未敘述上訴理由者，應於上訴期間屆滿後20日
內向本院補提理由書（均須按他造當事人之人數附繕本）「切勿
逕送上級法院」。
                                書記官  曾靖文
中　　華　　民　　國　　111 　年　　2 　　月　　16　　日
附錄論罪科刑法條
修正前中華民國刑法第185條之3第1項第1款
駕駛動力交通工具而有下列情形之一者，處2 年以下有期徒刑，
得併科20萬元以下罰金：
一、吐氣所含酒精濃度達每公升零點二五毫克或血液中酒精濃度
    達百分之零點零五以上。